臺灣臺中地方法院刑事裁定
110年度聲字第4423號
聲  請  人  臺灣臺中地方檢察署檢察官
受  刑  人  張庭瑋



上列聲請人因受刑人數罪併罰有二裁判以上，聲請定其應執行之
刑（110年度執聲字第2978號），本院裁定如下：
    主  文
張庭瑋所犯如附表所示之罪及所處之刑，應執行有期徒刑貳年拾
月。　
    理　由
一、聲請意旨略以：本件受刑人張庭瑋因犯詐欺罪，先後經判決
    確定如附表所示之刑，應依刑法第53條、第51條第5款規定
    ，定其應執行之刑，爰依刑事訴訟法第477條第1項聲請裁定
    等語。
二、按裁判確定前犯數罪者，併合處罰之；數罪併罰，有二裁判
    以上者，依刑法第51條之規定，定其應執行之刑；數罪併罰
    ，分別宣告其罪之刑，宣告多數有期徒刑者，於各刑中之最
    長期以上，各刑合併之刑期以下，定其刑期，但不得逾30年
    ，刑法第50條第1項前段、第53條、第51條第5款分別定有明
    文。又按法律上屬於自由裁量事項，尚非概無法律性之拘束
    ，在法律上有其外部界限及內部界限。前者法律之具體規定
    ，使法院得以具體選擇為適當裁判，此為自由裁量之外部界
    限。後者法院為自由裁量時，應考量法律之目的，法律秩序
    之理念所在，此為自由裁量之內部界限。法院為裁判時，二
    者均不得有所踰越。在數罪併罰而有二裁判以上，應定其應
    執行刑之案件，法院所為刑之酌定，固屬自由裁量事項，然
    對於法律之內、外部界限，仍均應受其拘束（最高法院91年
    度台非字第32號及92年度台非字第187號判決可供參考）。
三、經查：受刑人所犯如附表所示之罪，經臺灣高等法院臺中分
    院、最高法院及本院分別判處如附表所示之刑，且均經確定
    在案，有臺灣高等法院臺中分院109年度原上更一字第19號
    、最高法院110年度台上字第5168號、本院109年度原金訴字
    第40號刑事判決及臺灣高等法院被告前案紀錄表各乙份附卷
    可參。又受刑人所犯如附表編號2至編號5之罪，經本院以10
    9年度原金訴字第40號判決定其應執行刑為有期徒刑2年2月
    ，是本院定其應執行刑，不得逾越刑法第51條第5款所定法
    律之外部界限，即不得重於附表編號1至編號5所示11罪之總
    和（有期徒刑12年2月）；亦應受內部界限之拘束，即不得
    重於附表編號1之宣告刑（有期徒刑1年），加計附表編號2
    至編號5之執行刑（有期徒刑2年2月）之總和（有期徒刑3年
    2月）。爰審酌受刑人所犯各罪之犯罪類型、行為態樣、手
    段、動機、侵害法益種類、責任非難程度及受刑人對本案之
    意見（經函詢未回覆）等情，定其應執行刑為如主文所示。
四、依刑事訴訟法第477條第1項，刑法第53條、第51條第5款，
    裁定如主文。　　　　
中　　華　　民　　國　 111  　年　　2 　　月　　15  　日
                  刑事第十五庭  法　官  簡佩珺　　
以上正本證明與原本無異。
如不服本裁定，應於收受送達後5日內向本院提出抗告狀。（應
附繕本）
　　　　　　　　　　　　　　　　書記官  陳玲誼
中　　華　　民　　國　　111 　年　　2 　　月　　15　　日
附表：受刑人張庭瑋定應執行刑案件一覽表
編號  1 2 3 罪名  詐欺 詐欺 詐欺 宣告刑  有期徒刑1年 有期徒刑1年4月 併科新臺幣5000元（不在定刑範圍） 有期徒刑1年2月（共2次） 併科新臺幣3000元（共2次，不在定刑範圍） 犯罪日期  108/03/18 108/03/28 108/03/30 108/03/31 偵查(自訴)機關 年度案號  臺中地檢108年度偵字第10229號等 臺中地檢108年度偵字第27513號等 臺中地檢108年度偵字第27513號等 最後事實審 法　　院 中高分院 臺中地院 臺中地院  案　　號 109年度原上更一字第19號 109年度原金訴字第40號 109年度原金訴字第40號  判決日期 110/04/14 110/06/15 110/06/15 確定 判決 法院 最高法院 臺中地院 臺中地院  案號 110年度台上字 第5168號 109年度原金訴字第40號 109年度原金訴字第40號  判　　決 確定日期 110/09/01 110/10/22 110/10/22 是否為得易科 罰金之案件  否 否 否 備註  臺中地檢110年度執字第11394號 臺中地檢110年度執字第13023號 臺中地檢110年度執字第13023號    編號2至編號5，經本院以109年度原金訴字第40號判決定其應執行刑為有期徒刑2年2月。  
編號  4 5  罪名  詐欺 詐欺  宣告刑  有期徒刑1年1月（共6次） 併科新臺幣2000元（共6次，不在定刑範圍） 有期徒刑1年 併科新臺幣1000元（不在定刑範圍）  犯罪日期  108/03/20 108/03/31(4次) 108/04/02 108/03/20  偵查(自訴)機關 年度案號  臺中地檢108年度偵字第27513號等 臺中地檢108年度偵字第27513號等  最後事實審 法　　院 臺中地院 臺中地院   案　　號 109年度原金訴字第40號 109年度原金訴字第40號   判決日期 110/06/15 110/06/15  確定 判決 法院 臺中地院 臺中地院   案號 109年度原金訴字第40號 109年度原金訴字第40號   判　　決 確定日期 110/10/22 110/10/22  是否為得易科 罰金之案件  否 否  備註  臺中地檢110年度執字第13023號 臺中地檢110年度執字第13023號    編號2至編號5，經本院以109年度原金訴字第40號判決定其應執行刑為有期徒刑2年2月。